臺灣板橋地方法院刑事判決　　　　　　　　　　　　　九十年度易字第三九二七號
　　公　訴　人　臺灣板橋地方法院檢察署檢察官
　　被　　　告　甲○○
　　　　　　　　乙○○
　　共　　　同
　　選任辯護人　黃銀河律師
右列被告因違反就業服務法案件，經檢察官提起公訴（九十年度偵字第一六三七八號
），本院判決如左：
    主  文
甲○○違反雇主不得以本人名義聘僱外國人為他人工作之規定，其聘僱人數為一人，
處罰金新臺幣伍萬元，如易服勞役，以銀元參佰元即新臺幣玖佰元折算壹日。
乙○○違反雇主不得未經許可聘僱他人所申請聘僱之外國人之規定，其聘僱人數為一
人，處罰金新臺幣伍萬元，如易服勞役，以銀元參佰元即新臺幣玖佰元折算壹日。
    事  實
一、緣甲○○因其父張烒輝中風臥床，乃將其父委由坐落於臺北縣樹林市○○街十九
    號而由乙○○經營之「私立福安居護理之家」照護，並於八十八年間委由乙○○
    代為以監護工名義申請菲律賓籍外國勞工ＤＯＭＩＢＧＯ．ＥＤＩＴＡ．ＶＥＮ
    ＴＵＲＡ來台照護其父以減低照護費用，惟該菲律賓籍外國勞工於八十九年五月
    十日申請獲准來台時，甲○○之父張烒輝早已於八十九年一月間去世，甲○○明
    知前情，既不向主管機關撤銷本件申請聘僱，且明知雇主不得以本人名義聘僱外
    國人為他人工作，竟由菲律賓籍外國勞工ＤＯＭＩＮＧＯ．ＥＤＩＴＡ．ＶＥＮ
    ＴＵＲＡ至上址為乙○○所經營之私立福安居護理之家工作；乙○○明知雇主不
    得未經許可聘僱他人所申請聘僱之外國人，竟自八十九年五月間起，以每月薪資
    新臺幣（下同）一萬五千八百元之代價，僱用該菲律賓藉勞工ＤＯＭＩＮＧＯ．
    ＥＤＩＴＡ．ＶＥＮＴＵＲＡ，在上址從事清潔及看護工作，並提供膳宿。迄於
    九十年五月三十日中午十二時（起訴書誤載為一時）三十分許，始為警在上址當
    場查獲。
二、案經臺北市政府警察局中正第二分局報請臺灣板橋園地方法院檢察署檢察官偵查
    起訴。
    理  由
一、訊據被告甲○○、乙○○對右揭所申請聘僱菲律賓籍外國勞工ＤＯＭＩＮＧＯ．
    ＥＤＩＴＡ．ＶＥＮＴＵＲＡ竟至私立福安居護理之家工作之事實固自承不諱，
    惟被告甲○○辯稱：當時伊是委託被告乙○○幫伊申請僱用外籍勞工，後來伊父
    親已於八十九年一月間過世，伊忙著辦喪事，請她幫伊辦理轉換僱主，後續情形
    伊並不知曉云云；被告乙○○則辯稱：因被告甲○○的父親過世，正在等待轉換
    僱主，伊是委由仲介業處理，期間原沒有讓該名外勞工作，但她剛來時會主動幫
    忙工作，是該外勞說孩子開刀需要用錢，央求伊能讓其工作支薪，適逢仲介業承
    辦小姐離職，因而耽擱手續作業云云。然查被告二人既明知被告甲○○之父早於
    八十九年一月間即行過世，顯已無申請聘僱外籍勞工之必要，當時自應即向主管
    機關撤銷該聘雇之申請，被告二人既捨此而不為，仍續申請該外籍勞工入境來台
    ，顯自始即有藉以不法申請聘僱之故意甚明。而自被告甲○○父親死亡迄該名菲
    律賓籍勞工於八十九年五月十日申請獲准入境止，已歷時四月，另被告乙○○至
    查獲之日止復已僱用該外勞達一年之久，顯非所謂一時忙於喪事或一時耽擱轉換
    雇主手續所致，足見被告所辯顯均係事後卸責之詞，均不足採信。此外復業經同
    在該地工作之證人林瑞密、呂巧彗及該名外勞ＤＯＭＩＮＧＯ．ＥＤＩＴＡ．Ｖ
    ＥＮＴＵＲＡ於警訊時證述上開聘僱工作情節相符，並有查訪紀錄表、照片影本
    三張、護理機構開業執照、外僑居留口卡、外僑入出境端末查詢報表附卷可憑，
    是事證明確，被告犯行洵堪認定。
二、按雇主不得以本人名義聘僱外國人為他人工作，另雇主亦不得未經許可聘雇他人
    所申請聘僱之外國人，就業服務法第五十三條第二款、第三款分別定有明文，被
    告甲○○以本人名義虛偽聘僱外國人為被告乙○○工作，被告乙○○則未經許可
    聘僱被告甲○○所申請聘僱之外國人，其聘僱人數為一人，核其所為，被告二人
    均係犯就業服務法第五十八條第一項前段之罪。至公訴意旨認被告甲○○係違反
    同法第五十六條規定媒介外國人非法為他人工作之規定，應依同法五十九條第一
    項論處云云，惟所謂媒介者乃立於第三人地位，居中媒合介紹雙方者而言，本件
    被告甲○○既係以自己名義所虛偽申請聘僱外國人為被告乙○○工作，被告甲○
    ○並非居間之第三人，自非媒介行為，公訴意旨顯有誤會，起訴法條尚有未當，
    自應由本院予以變更應適用之法條。爰審酌被告犯罪之動機、目的、手段、所生
    危害、犯罪後態度等一切情狀，分別量處如主文所示之罰金，並諭知易服勞役之
    折算標準。
據上論斷，應依刑事訴訟法第二百九十九條第一項前段、第三百條，就業服務法第五
十八條第一項前段、第五十三條第二款、第三款，刑法第十一條前段、第四十二條第
二項、罰金罰鍰提高標準條例第二條，現行法規所定貨幣單位折算新臺幣條例第二條
，判決如主文。
本案經檢察官侯靜雯到庭執行職務。
中      華      民      國      九十一      年      一    月    十四    日
                              臺灣板橋地方法院刑事第六庭
                                      法  官  朱 耀 平
右正本證明與原本無異
如不服本判決應於送達後十日內向本院提出上訴狀
                                      書記官  黃 炎 煌
中      華      民      國      九十一      年      一    月    十六    日
附錄本案論罪科刑法條全文：
就業服務法第五十三條
雇主不得有左列行為：
一、聘僱或留用未經許可或許可失效之外國人。
二、以本人名義聘僱外國人為他人工作。
三、未經許可聘僱或留用他人所申請聘僱之外國人。
四、指派所聘僱之外國人從事申請許可以外之工作。
就業服務法第五十八條
違反第五十三條第一款、第二款或第三款規定，其聘僱或留用人數為一人者，處六月
以下有期徒刑、拘役或科或併科新台幣九萬元以下罰金；其聘僱或留用人數為二人以
上者，處三年以下有期徒刑、拘役或科或併科新台幣三十萬元以下罰金。
法人之代表人、法人或自然人之代理人、受雇人或其他從業人員，因執行業務犯前項
之罪者，除處罰其行為人外，對該法人或自然人亦科以前項之罰金。
